臺灣臺中地方法院民事判決
110年度中簡字第2304號
原      告  郭美鳳  
            孟慶華  
被      告  徐福源  
訴訟代理人  徐裕安  

上列當事人間請求拆屋還地事件，本院於民國110年12月24日言
詞辯論終結，判決如下︰ 
    主　　　文
被告應將坐落臺中市○○區○○○段○○○○○地號土地上如附圖所示建物
A部分（面積：五十四平方公尺）拆除，並將上開土地返還予原
告。 
訴訟費用新臺幣壹仟元由被告負擔。
本判決得假執行。
　　事實及理由
壹、兩造爭執要旨：
  一、原告主張：臺中市○○區○○○段000○0地號土地（下稱系爭土
      地）為原告2人所共有，被告無合法權源占用系爭土地，
      並在其上搭蓋如附圖即臺中市大里地政事務所複丈日期民
      國110 年11月4日土地複丈成果圖所示建物A即門牌號碼臺
      中市○○區○○路00號房屋（下稱系爭房屋）。為此，爰依民
      法第767條第1項之規定，提起本件訴訟，並聲明：如主文
      第1項所示。
  二、被告抗辯：伊住在系爭房屋，伊不想搬離，也不願意拆除
      等語。並聲明：原告之訴駁回。
貳、得心證之理由：
　一、查系爭土地為原告2人所共有，坐落系爭土地上之系爭房
      屋為被告所有並居住其內等情，有土地登記謄本、地籍圖
      謄本、現場照片、個人戶籍資料、車籍資料附卷可稽，復
      經本院會同兩造至現場履勘，製有勘驗筆錄及現場照片，
      並囑託地政機關繪製土地複丈成果圖存卷足參，且為兩造
      所不爭執，此情應堪認定。
　二、按所有人對於無權占有或侵奪其所有物者，得請求返還之
      。對於妨害其所有權者，得請求除去之，民法第767條第1
      項定有明文。再按以無權占有為原因，請求返還土地者，
      占有人對土地所有權存在之事實無爭執，而僅以非無權占
      有為抗辯者，土地所有權人對其土地被無權占有之事實無
      舉證責任，占有人自應就其取得占有係有正當權源之事實
      證明之（最高法院99年度台上字第1169號、90年度台上字
      第211號、85年度台上字第1120號判決意旨參照）。本件
      被告所有系爭房屋占有系爭土地，業如前述，惟被告迄未
      說明並舉證證明占有系爭土地有何法律上之正當權源，其
      占用系爭土地即屬無權占有。從而，原告依上開規定，請
      求被告將系爭房屋占有系爭土地之地上物拆除，並將所占
      有之土地返還予原告，為有理由，應予准許，爰判決如主
      文第一項所示。
  三、本件事證已臻明確，兩造其餘攻擊防禦方法及舉證，核於
      判決結果不生影響，爰不一一論斷，附此敘明。
  四、本件係適用簡易程序所為被告敗訴之判決，依民事訴訟法
      第389條第1項第3款之規定，自應依職權宣告假執行。
參、訴訟費用負擔之依據：民事訴訟法第78條。
中　　華　　民　　國　　111 　年　　1 　　月　　7 　　日
                  臺中簡易庭    法  官  林筱涵
以上為正本係照原本作成。
如不服本判決，應於送達後20日內，向本院提出上訴狀並表明上
訴理由，如於本判決宣示後送達前提起上訴者，應於判決送達後
20日內補提上訴理由書（須附繕本）。如委任律師提起上訴者，
應一併繳納上訴審裁判費。
中　　華　　民　　國　　111 　年　　1 　　月　　7 　　日
                                書記官  張峻偉